臺灣板橋地方法院刑事判決　　　　　　　95年度易字第1685號
公　訴　人　臺灣板橋地方法院檢察署檢察官
被　　　告　丁○○
　　　　　　　　　　（現寄押臺灣臺北監獄臺北分監）
上列被告因贓物案件，經檢察官提起公訴（95年度偵字第12541
號），被告於準備程序中為有罪之陳述，經本院告以簡式審判程
序之旨，並聽取當事人之意見後，本院合議庭裁定由受命法官獨
任進行簡式審判程序，判決如下：
    主  文
丁○○故買贓物，處有期徒刑陸月，如易科罰金，以銀元佰元
即新臺幣玖佰元折算壹日。
    事  實
一、丁○○明知車牌號碼DN-3726 號、引擎號碼GA00000000號、
    車身號碼B14STA010033號自小客車係來路不明之贓物（該車
    係甲○○之子高暉唐﹝已歿﹞所有，於民國89年2 月8 日14
    時許，在臺北縣板橋市○○路○ 段89巷口，遭不詳之人竊走
    ），竟因其車於89年間撞壞，而委由全運計程車行處理，明
    知上開車輛係來源不明之贓物，仍於90年初以新台幣8 、9
    萬元之顯不相當之價錢予以購買，並將其弟蔡昌信（另為不
    起訴處分）所有車號2T-7838 號（原車號D4-511號、引擎號
    碼B14GLA04675 號、車身號碼為B14GLA004537號營業用小客
    車，係丁○○於87年3 月21日向丙○○購買，於90年4 月24
    日過戶予蔡昌信，且向監理單位領得車號8K-7195 號自用小
    客車車牌，再於91年2 月21日換牌領得2T-7838 號之車牌）
    自用小客車車牌懸掛於上開自小客車上供己使用，復於95年
    1 月初交予不知情之蔡昌信使用，嗣蔡昌信駕駛該車於95年
    5 月11日15時許，行經臺北縣板橋市○○○路與大華街口時
    ，為警攔檢查獲，始知悉上情，並扣得上開自小客車1 輛（
    業經甲○○具據領回）（原起訴書之內容認丁○○係收受贓
    物，經公訴人於審理中變更為故買贓物）。
二、案經台北縣警察局板橋分局報請臺灣板橋地方法院檢察署檢
    察官偵查起訴。
    理  由
一、訊據被告丁○○供承上揭事實不諱，核與被害人甲○○、證
    人乙○○、丙○○及同案被告蔡昌信於警訊、偵查中證述相
    符，並有車籍查詢─基本資料詳細畫面、贓物認領保管單、
    合約書、讓渡書、監14汽（機）車各項異動登記書、汽車新
    領牌照登記書、汽（機）車各項異動登記書各1 份、現場照
    片13張、網路列印照片3 紙等可資佐證，事證明確，被告犯
    行堪予認定。
二、按刑法於94年2 月2 日修正公布，於95年7 月1 日施行，修
    正後刑法第2 條第1 項規定：「行為後法律有變更者，適用
    行為時之法律。但行為後之法律有利於行為人者，適用最有
    利於行為人之法律。」之規定，係規範行為後法律變更所生
    新舊法律比較適用之準據法，於新法施行後，應適用新法第
    2 條第1 項之規定，為「從舊從輕」之比較（最高法院95年
    第8 次刑事庭會議決議意旨參照）。被告行為後，刑法第33
    條第5 款關於罰金刑之規定業於94年2 月2 日修正公布，刑
    法施行法亦於95年6 月14日修正增訂第1 條之1 ，並均自95
    年7 月1 日起施行。關於罰金刑，刑法分則編各罪所定罰金
    刑之貨幣單位原為銀元，修正前刑法第33條第5 款規定：「
    罰金：1 元（銀元）以上。」，而依罰金罰鍰提高標準條例
    規定，就72年6 月26日前修正之刑法部分條文罰金數額提高
    2 至10 倍 ，其後修正者則不提高倍數，並依現行法規所定
    貨幣單位折算新臺幣條例規定，以銀元1 元折算新臺幣3 元
    。修正後刑法第33條第5 款規定：「罰金：新臺幣1000元以
    上，以百元計算之。」，刑法第33條第5 款所定罰金貨幣單
    位經修正為新臺幣後，刑法分則各罪所定罰金刑之貨幣單位
    亦應配合修正為新臺幣，為使刑法分則編各罪所定罰金之最
    高數額與刑法修正前趨於一致，乃增訂刑法施行法第1 條之
    1 ：「中華民國94年1 月7 日刑法修正施行後，刑法分則編
    所定罰金之貨幣單位為新臺幣。94年1 月7 日刑法修正時，
    刑法分則編未修正之條文定有罰金者，自94年1 月7 日刑法
    修正施行後，就其所定數額提高為30倍。但72年6 月26日至
    94年1 月7 日新增或修正之條文，就其所定數額提高為3 倍
    。」從而，刑法分則編各罪所定罰金刑之最高數額，於上開
    規定修正後並無不同，惟修正後刑法第33條第5 款所定罰金
    刑最低數額，較之修正前提高，自以修正前刑法第33條第5
    款規定有利於被告。應依刑法第2 條第1 項前段規定，一體
    適用修正前即行為時之刑法規定。
三、核被告所為，係犯刑法第349 條第2 項之故買贓物罪。爰審
    酌被告前科素行非佳，及其犯罪之動機、目的、手段、所生
    害、犯罪後態度等一切情狀，處如主文所示之刑，以資懲儆
    。
四、又被告行為後，刑法第41條亦業已修正施行，原刑法第41條
    第1 項前段規定：「犯最重本刑為五年以下有期徒刑以下之
    刑之罪，而受六個月以下有期徒刑或拘役之宣告，因身體、
    教育、職業、家庭之關係或其他正當事由，執行顯有困難者
    ，得以一元以上三元以下折算一日，易科罰金。」另被告行
    為時之易科罰金折算標準，依修正前罰金罰鍰提高標準條例
    第2 條前段（現已刪除）之規定，就其原定數額提高為100
    倍折算1 日，則被告行為時之易科罰金折算標準，應以銀元
    100 元至300 元折算1 日，經折算為新臺幣後，係以新臺幣
    300 元至900 元折算為1 日。惟95年7 月1 日修正公布施行
    之刑法第41條第1 項前段則規定：「犯最重本刑為五年以下
    有期徒刑以下之刑之罪，而受六個月以下有期徒刑或拘役之
    宣告者，得以新臺幣一千元、二千元或三千元折算一日，易
    科罰金。」比較修正前後之易科罰金折算標準，以95年7 月
    1 日修正公布施行前之規定，較有利於被告，故本件自應依
    刑法第2 條第1 項前段規定，併依修正前刑法第41條第1 項
    前段規定，諭知如易科罰金之折算標準。
據上論斷，應依刑事訴訟法第 299 條第 1 項前段，刑法第 349
條第2 項、（修正前）第41條第1 項前段，罰金罰鍰提高標準條
例第1 條前段、（修正刪除前）第2 條，判決如主文。
本案經檢察官陳盈錦到庭執行職務。
中　　華　　民　　國　　96　　年　　4 　　月　　13　　日
                  刑事第三庭    法　官  陳  忠  行
以上正本證明與原本無異
如不服本判決應於送達後10日內向本院提出上訴狀
                                書記官　廖  美  紅
中　　華　　民　　國　　96　　年　　4 　　月　　13　　日
附錄本案論罪科刑法條全文：
刑法349條第2項：
搬運、寄藏、故買贓物或為牙保者，處 5 年以下有期徒刑、拘
役或科或併科 1,000 元以下罰金。
